臺灣高等法院高雄分院刑事判決　　　96年度上更(二)字第87號
上　訴　人
即　被　告　甲○○
　　　　　　　　　　（現另案在屏東監獄執行中）
選任辯護人　林樹根　律師
　　　　　　邱麗妃　律師
　　　　　　洪茂松　律師
上列上訴人因違反毒品危害防制條例案件，不服臺灣高雄地方法
院93年度重訴字第15號中華民國94年10月31日第一審判決（起訴
案號：臺灣高雄地方法院檢察署91年度偵字第26828 號，併辦案
號：93年度偵緝字第2056號），提起上訴，判決後經最高法院第
2次發回更審，本院判決如下：
    主  文
原判決關於意圖販賣而持有第一級毒品、販賣第二級毒品、對於
公務員違背職務之行為交付賄賂部分及定執行刑部分，均撤銷。
甲○○意圖販賣而持有第一級毒品，累犯，處有期徒刑拾年陸月
，褫奪公權捌年，扣案如附表編號一所示之物沒收銷燬，扣案如
附表編號四所示之物沒收；又連續販賣第二級毒品，累犯，處有
期徒刑捌年，褫奪公權伍年，扣案如附表編號二所示之物沒收銷
燬，附表編號三所示之物沒收，其中新台幣壹萬元如全部或一部
不能沒收時，以其財產抵償之，扣案如附表編號四所示之物沒收
；又非依據法令從事公務之人員，亦非受公務機關委託執行公務
之人員，對於依據法令從事公務之人員，關於違背職務之行為，
交付賄賂，累犯，處有期徒刑貳年，褫奪公權貳年，減為有期徒
刑壹年，褫奪公權壹年，扣案如附表編號五所示之物沒收。應執
行有期徒刑拾玖年，褫奪公權捌年，扣案如附表編號一、二所示
之物沒收銷燬，扣案如附表編號四、五之物沒收，附表編號三所
示之物沒收，其中新台幣壹萬元如全部或一部不能沒收時，以其
財產抵償之。
    事  實
一、甲○○於民國（以下同）87年間，因違反麻醉藥品管理條例
    案件，經臺灣高雄地方法院以87年度易字第2434號判處有期
    徒刑6 月確定，於88年7 月8 日執行完畢出監，猶不知悔改
    ，明知海洛因及甲基安非他命業經政府公告為毒品危害防制
    條例第2 條第2 項第1 、2 款所列之第一、二級毒品，不得
    非法持有、販賣，竟意圖營利，基於販賣第二級毒品甲基安
    非他命之概括犯意，自90年7 月底、8 月初起至90年9 月29
    日止，其間由戊○○撥打甲○○之電話，聯絡購買甲基安非
    他命，並約定在高雄市火車站後面博愛路附近路邊及高雄市
    ○○路附近文信路上之遊藝場門前等處，以每次新臺幣（下
    同）1 千元之價格，連續販賣甲基安非他命予戊○○施用共
    10次。嗣於90年9 月29日某時許，因戊○○與黃朝源欲購買
    甲基安非他命施用而共同出資8 千元，由戊○○撥打電話與
    甲○○約在高雄市三民區○○○路54號前交易甲基安非他命
    ，甲○○遂於同日22時30分許，駕駛車號ZI-5861 號自小客
    車，攜帶其所有以夾鏈袋、彈簧秤分裝完成之甲基安非他命
    11小包（其中10包驗餘淨重48.7 公克，另1 包驗後毛重1.7
    公克）前往上開約定之交易地點等待，並另基於意圖販賣而
    持有第一級毒品海洛因之犯意，攜帶其所有以上開夾鏈袋、
    彈簧秤，予以分裝成24包（合計淨重263.42公克、包裝重11
    .65 公克）之海洛因伺機販賣牟利。戊○○到達約定地點進
    入甲○○之自小客車內購買2 包價值8 千元之甲基安非他命
    後，將購得之甲基安非他命拿在手上查看之際，遭巡邏之員
    警盤查，為戊○○發覺而將車門開啟欲逃脫，並隨手將購得
    之甲基安非他命2 包丟棄於路面，甲○○亦趁戊○○車門打
    開之際，順勢將手提包及第一級毒品海洛因24包、第二級毒
    品甲基安非他命8 包、空夾鏈袋74個、吸食器及車彈簧秤各
    1 個，沿車開門開啟方向往右後側丟出車外。戊○○因逃脫
    不及而於車門外為員警制服，甲○○則因警員在駕駛座車門
    旁控制下無法下車逃跑，因而查獲並扣得上開散落於車門外
    地面之第一級毒品海洛因24包、第二級毒品甲基安非他命共
    10包、空夾鏈袋74個、吸食器1 只及車內彈簧秤1 個與現款
    5 萬6 千元，另於車內左後座踏板上扣得第二級毒品甲基安
    非他命1 包。
二、甲○○另於90年8 月29日13時10分許，駕駛車號ZI-5861 號
    自小客車，停放在國道一號高速公路南向362 公里200 公尺
    路肩處，於車內睡覺，是時有公路警員乙○○、丁○○駕駛
    巡邏車執行該公路巡邏勤務，行經該處，見該車停於路肩，
    且有人在車內睡覺，形跡可疑，即趨前盤查，命甲○○取出
    駕照、行照，以供查驗，甲○○稱未帶駕照，只出示身分證
    及行照供查驗，警員以甲○○交付之身分證資料，向勤務指
    揮中心查察其前科資料，據通報甲○○有多項毒品前科，警
    員隨即要求檢查其車內物品，經甲○○同意並由甲○○自置
    物箱內取出紙袋1 包供警方查驗，詎甲○○意圖要求使警員
    違背職務勿再檢查其車內物品，而以對之行賄之犯意，自車
    後座取出1 包內有現金新台幣（下同）50萬元之紙袋交付予
    乙○○，向乙○○稱紙袋內有50萬元要贈與乙○○、丁○○
    ，請求乙○○勿再盤查，予以放行，而對於依據法令從事公
    務之警務人員，關於違背職務之行為交付賄賂，惟當場為乙○○峻拒（丁○○未注意到甲○○交給乙○○1 包東西及談
    話內容），乙○○命其下車，詎甲○○竟駕駛該車加速逃逸
    ，而為警扣得其交付之該現金50萬元。
三、案經高雄市政府警察局移送、內政部警政署國道公路警察局
    及台南市警察局第二分局移送臺灣高雄地方法院檢察署檢察
    官偵查起訴。
    理  由
壹、程序部分：
一、法務部調查局90年10月29日編號000000000 號鑑定通知書、
    內政部警政署刑事警察局90年11月2 日刑鑑字第199568號鑑
    驗通知書及高雄醫學大學附設中和紀念醫院94年6 月21日編
    號0000-000號檢驗報告各1 份，均係被告以外之人於審判外
    之書面陳述，依刑事訴訟法第159 條第1 項之規定，屬於傳
    聞證據，惟於立法理由明確說明，該條所謂「除法律有規定
    者」外，尚包括同法第159 條之1 至第159 條之5 及第206
    條等規定。本件鑑定係經審判長、受命法官或檢察官選定或
    囑託機關、團體所為之鑑定，所鑑定之結果，鑑定人依刑事
    訴訟法第206 條所出具之鑑定報告，係刑事訴訟法第159 條
    第1 項所指例外規定，有證據能力，且上訴人甲○○、辯護
    人對於該鑑定報告亦不爭執，依據刑事訴訟法第159 條之5
     第2 項規定，自得為證據。
二、扣押筆錄、扣押目錄表各2 份，此類文書係被告以外之人於
    審判外所做之書面陳述，屬於傳聞證據。惟其本質上屬公務
    員本於職權所為，其正確性及可信性頗高，如有錯誤亦可請
    求更正，應屬159 條之4 第1 款由公務員職務上所製作之紀
    錄或證明文書，具有證據能力。
三、卷附行動電話通聯紀錄1 份，係利用機械性列印之紀錄，非
    為供述證據，故不屬傳聞證據，併此敘明。
貳、實體部分：
一、訊之上訴人即被告甲○○矢口否認有何販賣第二級毒品、意
    圖販賣而持有第一級毒品及行賄之犯行，辯稱：查扣之物品
    除現金及車上查獲之安非他命是我的，其餘均不屬於我所有
    ，是戊○○的，又警察盤檢時，要查看我的駕照，但我未考
    領駕照，乃騙稱未帶駕照，警察要開罰單，因無照駕駛要罰
    1 萬2 千元，當時我心裏有一個念頭，就是要跑掉，以免被
    罰，警員看到我車上有4 、5 個袋子，問我袋子裝何物，要
    我拿出袋子，我即隨手拿1 個袋子給警員，旋趁警員查看袋
    子不注意時開車就跑，我並未向警員說袋子裡有50萬元，要
    求警員不用檢查，當時我未注意到拿給警察的是裝有50萬元
    的袋子，我並未犯法，只是無照駕駛，頂多罰1 萬2 千元，
    何須向警員行賄50萬元，是一時迷糊誤將裝有50萬元之袋子
    交給警員，當時我車上並無毒品云云；辯護人則以扣案物均
    為戊○○所有，戊○○亦承認查獲之紅色絨布袋為其所有，
    且查獲之所有在場警員均無人見到被告將扣案物品丟到車外
    ，也未向警行賄，等語，資為被告辯護。惟查：
（一）上訴人甲○○所駕駛之自小客車車外於上揭時地遭警查獲
      24包白粉、11包結晶體、空夾鏈袋74個、彈簧秤1 台、綠
      色手提包及紅色布包各1 個、現金5 萬6 千元之事實，有
      扣押筆錄、扣押目錄各2 份及現場查獲照片8 張在卷可憑
      ，而扣案之白粉經送請法務部調查局鑑定結果，確含第一
      級毒品海洛因成分（合計淨重263.42公克、包裝重11.65
      公克），此有法務部調查局90年10月29日編號000000000
      號鑑定通知書1 份附卷可稽；又扣案之晶體11包經分別送
      請內政部警政署刑事警察局及高雄醫學大學附設中和紀念
      醫院鑑驗結果，檢出含第二級毒品甲基安非他命成分（其
      中10包驗餘總重48.7公克、另1 包驗後毛重1.7 公克），
      此有內政部警政署刑事警察局90年11月2 日刑鑑字第1995
      68號鑑驗通知書及高雄醫學大學附設中和紀念醫院94 年6
      月21日編號0000-000號檢驗報告各1 份存卷可參，是扣案
      之白粉及結晶體分別係第一、二級毒品無誤。
（二）上訴人甲○○雖以扣案綠色手提包1 個、海洛因24包、甲
      基安非他命10包（車內查獲之甲基安非他命1 包除外）、
      彈簧秤1 個、夾鏈袋74只，均非其持有及丟棄，亦無販賣
      第二級毒品之行為置辯，然高雄市政府警察局保安大隊分
      隊長丙○○，帶同警員趙國良、陳螢玉（駕駛）共3 人於
      90年9 月29日22時30分許，在高雄市三民區○○○ 路54號
      前執行巡邏勤務時，見上訴人甲○○所駕駛之ZI-5861 號
      自用小客車未開車燈，但有2 人即上訴人甲○○與戊○○
      在車內，行跡可疑，乃進行盤檢，當證人即警員趙國良前
      往指示其2 人出示身分證件以便查驗時，戊○○旋即打開
      右前座車門朝自用小客車右後方逃逸，此時證人趙國良乃
      往該自用小客車左後方處攔檢追捕查獲，隨後擔任駕駛之
      證人即警員陳螢玉見上訴人甲○○欲駕車離去時，亦拔槍
      制止，警員於控制上訴人甲○○及戊○○之行動後，在距
      離ZI-5861 號自用小客車右側中線處165 公分處140
      公分處215 公分處455 公分處，共計扣得海洛因24包
      、安非他命10包、中型空夾鍊袋12只、小型空夾鍊袋62只
      、綠色手提包1 只、紅色絨布包1 只等物，另在ZI-5861
      號自用小客車前座扣得彈簧秤1 支、駕駛座上起獲現金5
      萬6 千元，車左後方乘客座地墊上扣獲安非他命1 包等物
      ，此部分已據上訴人甲○○坦承不諱，核與證人戊○○、
      警員趙國良及陳螢玉於原審證述之情節相符，並有扣案之
      海洛因24包、安非他命11包、中型空夾鍊袋12只、小型空
      夾鍊袋62只、綠色手提包1 只、紅色絨布包1 只、彈簧秤
      1 支、現金56,000元等物足資佐證，及原審法院91年度重
      訴字第76另案審理戊○○販賣毒品案件時與查獲員警前往
      查獲處勘驗所繪製之勘驗筆錄附卷可憑，上開事實已堪予
      認定。
（三）扣案物是否均屬上訴人甲○○所持有並丟棄，證人戊○○
      於原審審理時結證陳稱：我要過去與被告買毒品時，黃朝
      源的車子停在被告車子前面，中間相隔2 、3 台車子。被
      告拿2半 包安非他命給我，我查看安非他命時，警察拿手
      電筒照我。我開車門之後將手中安非他命丟出去，人順便
      下車往車子後面跑。當時警察將我勒住壓制在後車廂上，
      我想起口袋裡還有紅布袋，我就伸手將該布袋丟出。警察
      查獲連同駕駛座找到的共11包，還有24包海洛因夾鏈袋、
      吸食器、彈簧秤、綠色包包都不是我的，紅色布包是我的
      。現金裡面有8 千元是我給被告的等語（見原審94年6 月
      8 日審理筆錄）。證人即查獲警員丙○○於原審審理時結
      證陳稱：當天盤查時，我看到坐在駕駛座右側之人是戊○○，他開車門要逃跑，我坐在後面，我就從後面繞過去，
      我看到戊○○手中丟出1 手提袋在地上，手提袋內物品散
      落在自小客車車旁，後來經查證有海洛因、安非他命反應
      等語（見原審卷(二)第13頁）。惟由證人丙○○查獲上訴人
      甲○○之時間，係屬夜間，縱屬市區有照明之處，惟值情
      狀急迫，證人丙○○得否清楚辨別戊○○丟棄之物究屬警
      方在車旁地上扣得之安非他命？海洛因？紅色絨布包？綠
      色手提包？已有疑義。再本件首先攔檢戊○○之證人趙國
      良於原審審理結證：控制戊○○時，當時沒有注意到地上
      的東西，是控制以後才開始查詢現場等語（見原審卷(一)第
      295 頁）。依此，直接目視戊○○逃逸且居於首位之警員
      ，既無暇注意戊○○丟棄何物，居於次位，且動線遭首位
      警員阻擋，目視方向及角度皆屬間接之證人丙○○，於客
      觀經驗上顯難認其能清楚辨別戊○○丟棄何物。是以戊○○所言即非不足採信。再參酌證人黃朝源於原審審理時證
      稱：當天晚上10時30分左右，戊○○被查獲時，我坐在我
      的車上，距離戊○○的車子中間有2 台車子，我的車子是
      中型貨車比較高，照後鏡也比較大，所以有看到警察拿手
      電筒在照，戊○○往車子後面跑。剛好戊○○打開車門衝
      出來的那時間，被告往戊○○坐的位置撲過去，將1 包東
      西往戊○○下車的門外順手就丟出去，後來警察去撿東西
      ，所丟出來的東西也不是我們的等語（見原審卷(一)第285
      頁至第291 頁）明確。再由戊○○逃逸、證人趙國良、丙○○圍捕動線及原審91年度重訴字第76號勘驗筆錄其中綠
      色手提包之起獲位置判斷，綠色手提包係位在距車輛中線
      215 公分即車右後方尚未超出車尾處，而戊○○係自上開
      自用小客車右後方逃逸，警員係自左後方進行圍捕，故自
      雙方各逃逸及追捕之路線距離比較，戊○○逃逸之路線距
      離，顯然較警員之追捕距離為短，似此情形，警員自難在
      戊○○逃逸尚未達車尾處時，即繞過車後抵達車右側位置
      逮捕戊○○，因此並無警員能夠親眼目睹戊○○丟棄綠色
      手提包之過程，而紅色絨布包之起獲位置，係處在距上開
      自用小客車中線約455 公分處，經核與戊○○與警員間各
      自逃逸、攔查之距離點最近。況衡戊○○及黃朝源與上訴
      人甲○○相約之目的果真如為購買安非他命供己施用，則
      證人戊○○顯無可能再攜帶大批之安非他命進入上訴人甲○○車內，是以證人戊○○證稱除攜帶其所有之紅色布包
      及金錢外，並無攜帶任何扣案物進入車內一情，應屬實情
      。雖證人即警員陳螢玉本院本審審理時陳稱：「我們開到
      自立路與建國路口，看到甲○○的ＢＭＷ小客車停在建國
      路口上靠近自立路，發現有點可疑，我們要過去盤查他，
      等我們的車停好，甲○○駕駛座旁邊的戊○○就下車往後
      面跑，丙○○、趙國良就下車攔截戊○○，發現他將毒品
      丟在地上」「我沒有看到甲○○有丟毒品」「毒品是灑落
      在戊○○往後逃跑的地方，車門外的右後座這邊，還有旁
      邊人行道、機車道上都有」等語（見96年8 月13日本院審
      判筆錄）；證人即警員丙○○於本院本審審理時陳稱：「
      戊○○下車往後跑，我們從後面攔截他，戊○○下車丟1
      包的東西，丟在地上，散落在附近，事後檢查出裡面是毒
      品」「（問：戊○○丟1 包東西，其他吸食器、彈簧秤、
      多包安非他命、多包海洛因、空夾鏈袋74只等物品，有無
      看到誰丟的？）答：我只有看到戊○○丟1 包東西，包包
      散落的東西我們照相撿起來，裡面有很多毒品海洛因及安
      非他命等」「甲○○在車上，沒有看到他丟」「（問：丟
      在外面散落地上的東西都是戊○○丟的？答：是的」「（
      問：戊○○稱去買2 包，其他東西不是他的？）答：當時
      天色黑暗，只有看到戊○○丟1 包東西散落地上，我們撿
      起來，其餘有沒有別人丟，我們沒有看到」「我只有看到
      戊○○手裡丟1 包黑黑的東西到地上，車子裡面有沒有人
      丟東西，我不知道」「（問：有無看到東西是誰的？）答
      ：不知道」等語（見96年8 月13日本院審判筆錄）。惟證
      人戊○○仍陳稱：「進去車子要購買時，拿給甲○○8 千
      元，他算完之後拿給我2 包安非他命，我還拿在手上看的
      時候警察就來了，我當時還在駕駛座旁，警察用手電筒叫
      我們拿身分證件給他們臨檢，我會緊張打開車門將那2 包
      東西用左手丟掉，旁邊一整排有很多摩托車，我丟在摩托
      車裡面」「（問：警察稱你走開，丟1 包東西出來，裡面
      有毒品、夾鏈袋、電子秤等，是否你丟的？）答：我丟的
      只有2 小包向甲○○買的安非他命而已，警察說的不實在
      ，當時天色很暗，路邊沒有什麼路燈，我下車就將那2 包
      東西丟掉，我走向後面時，2 個警察從車後面來，我另有
      1 小包裝黃金的尼絨袋，裡面有幾個空袋子及殘渣袋一些
      ，我想到口袋裡面有這些東西，就將它們丟到左手邊，警
      察看到的不是那包，警察站在我前面，我跟警察面對面，
      怎麼可能拿那麼大的東西丟在他前面」等語（見96年9 月
      5 日本院審判筆錄）。按上訴人甲○○之小客車，其車門
      不高，開啟右前座車門不能開至直角，上訴人甲○○用右
      手要丟物受限於車內空間及車門開啟弧度、高度之限制，
      且車體外側停有一排機車，是以上訴人甲○○傾斜身體較
      低而不能平行、與車體呈直角方向往外丟物（會碰到車門
      或門外停放之機車，見警卷第32頁現場圖），而必需順著
      車門開啟之弧度往車體之右後側方丟去，該毒品手提包掉
      落地點在右後車輪旁，正符合上訴人甲○○在駕駛座傾斜
      身體、伸出右手、緣車門開啟弧度往外丟物之方向；而證
      人戊○○打開右側車門往車後跑，其應隨手往左邊方向丟
      ，該手握之手提包因重量夠，也可以丟的遠，應不可能只
      丟在自己逃跑的步道上（車體外右側空間是戊○○往車後
      跑的步道，戊○○也稱若伊所丟會順手往左邊機車外方向
      丟去，不會在隨即在車後攔截之警察面前丟，並且只丟在
      自己腳前所在的步道上），是該手提包內之鉅量毒品，應
      是上訴人甲○○在駕駛座傾斜身體、伸出右手、緣車門開
      啟弧度方向（向後開）往車後外丟物所致，而非戊○○所
      丟，此應可認定。又警員丙○○、陳螢玉已表示「當時天
      色黑暗，只有看到戊○○丟1 包東西散落地上，我們撿起
      來，其餘有沒有別人丟，我們沒有看到」「我只有看到戊○○手裡丟1 包黑黑的東西到地上，車子裡面有沒有人丟
      東西，我不知道」，是依此陳述，在當時匆忙情形，警員
      應不知上訴人甲○○有無丟東西到車外，警員丙○○、陳
      螢玉所看見戊○○丟物品，戊○○應是往左邊方向丟甫以
      8 千元向上訴人甲○○所購得之2 小包安非他命（因重量
      輕微只丟在其逃跑步道旁之機車上，若是手提包因重量夠
      會丟的遠），是警員丙○○、陳螢玉所為戊○○丟手提包
      ，應是誤認所致，也與前述手提包是上訴人甲○○所丟之
      推論不符，警員此部分陳述自不可採。又證人黃朝源於原
      審審理時證稱：戊○○打開車門衝出來的那時間，被告往
      戊○○坐的位置撲過去，將1 包東西往戊○○下車的門外
      順手就丟出去，後來警察去撿東西，所丟出來的東西也不
      是我們的等語，此與前述手提包是上訴人甲○○所丟之推
      論相符，應屬實情，其此部分證言與實情相符，自可採信
      ，至黃朝源於另案（91年度重訴字第76號）所稱：其下車
      準備至被告停車處時，警察即到場，故親睹戊○○與被告
      遭逮捕之經過等語，因黃朝源其目睹：戊○○打開車門衝
      出來的那時間，被告往戊○○坐的位置撲過去，將1 包東
      西往戊○○下車的門外順手就丟出去，隨後證人黃朝源即
      下車，此係連續之動作，並非謂其已下車不在貨車上無法
      目睹上訴人丟物之情形，是證人黃朝源所言，應屬前後一
      連續動作之實情，而非前後不符。是足認扣案之手提包內
      鉅量海洛因及安非他命毒品，非戊○○所有，而係上訴人
      甲○○乘慌亂及戊○○開車門之際順勢向車門開啟方向斜
      身往後所丟出去。另警方在上訴人甲○○自小客車右前坐
      查獲電子秤1 台，而該電子秤可供秤毒品販賣之用，此益
      足證明上訴人甲○○係在該自用小客車內販賣毒品經戊○○，參以上訴人甲○○有2 次販賣毒品之前科記錄（見上
      訴人甲○○之前科表及判決書，即90年度上更一字第400
      號販賣未遂判2 年8 月，93年度重訴字第15號意圖販賣持
      有海洛因判8 年6 月褫奪公權5 年，另有83年度訴緝字第
      261 號判5 年6 月，上訴後以83年度上訴字第3022號改為
      轉讓改判1 年4 月），而戊○○只有吸食毒品記錄而無販
      賣毒品記錄，從而戊○○證稱除2 小包安非他命及紅色絨
      布包外，其餘散落於車外之海洛因、甲基安非他命、空夾
      鏈袋、綠色手提包等物，係上訴人甲○○所丟，並非其所
      丟棄，應屬實情。
（四）上訴人甲○○固曾於警詢中辯稱前開扣案物品，除車左後
      座地墊上之安非他命1 包及駕駛座處之現金、皮夾係其所
      有外，餘皆非其所有等語（見高市警卷90年9 月30日警詢
      筆錄）。惟衡情安非他命1 包體積數量甚小，極易攜帶；
      又5 萬6 千元現金，均屬千元鈔，置放在皮夾內，亦非無
      法容納，衡情上訴人在警方尚未前往盤檢前，自有充裕時
      間妥為藏置，俾免犯罪被查獲或錢財露白遭不法之徒覬覦
      之可能，豈有隨意棄置及顯露在駕駛座上之理，上訴人甲○○應為見警員盤查，一時心慌，欲將上開扣案物丟出車
      外時，不慎將1 包甲基安非他命遺落在車內，又唯恐警員
      盤查時，難以交代何以身上放置大量現金，欲將交易毒品
      所得之價金藏匿，卻藏匿不及因而散落於車內駕駛座上，
      顯見上訴人確因畏罪心虛匆忙之間而將毒品及現金散置各
      處，倉惶掩飾之舉昭然若揭。
（五）至於在上訴人甲○○所駕駛的小客車內扣得彈簧秤1 個，
      上訴人甲○○供稱：彈簧秤是戊○○留下來的，警察在戊○○坐的位置找到的，我不知道做何用云云，惟販賣毒品
      屬重罪，為便於脫逃，一般販毒者駕駛交通工具較符常情
      ，豈有上訴人甲○○駕該自用小客車，向站於該路邊之戊○○購買毒品之理，足見該電子秤係上訴人甲○○所有，
      供販毒之用，其此部分辯解，自無足取。又在上訴人甲○○駕駛的小客車內駕駛座上起獲現金5 萬6 千元，上訴人
      甲○○則稱原先放在其皮包內，警察來時，戊○○跑掉，
      警察拿槍押著我，錢就從皮包掉出來，非交易毒品所得等
      情。而在上訴人甲○○駕駛的自用小客車左後座地墊上查
      獲的安非他命1 包，其包裝及重量是否與置於手提袋內而
      散落地上的10包安非他命之包裝及重量相同，上訴人甲○○表示不知曉。綜上，足見上訴人甲○○案發當時非常驚
      慌失措，可見一斑。
（六）證人戊○○被訴意圖販賣而持有第一級毒品海洛因、第二
      級毒品甲基安非他命一案，經本院於93年1 月20日另案以
      92年度上訴字第2143號判決無罪，於93年2 月20日判決確
      定，有該判決在原審卷(一)第73頁至第76頁足參，因此證人
      黃朝源於原審94年3 月30日審理時到庭具結作證時，戊○○被訴上開案件已判決無罪確定多時，故其證詞並無迴護
      戊○○之必要，且其與上訴人甲○○並無何恩怨，亦無陷
      害上訴人甲○○之理由，因此其證詞無偏頗之虞，應足採
      信。證人戊○○與黃朝源之證詞，核與客觀事證相符，足
      證上訴人甲○○在為警前往上開自小客車盤查時，上訴人
      甲○○的確趁證人戊○○開門下車逃逸之際，確有丟棄物
      品之行為，至為灼然。上訴人甲○○既有丟棄物品之行為
      ，從而扣案之物品，應屬上訴人甲○○所有，應堪認定，
      是上開扣案物除紅色布包外，均為上訴人甲○○所有並攜
      往上開地點，為警查獲時方將之丟棄，堪以認定。
（七）又證人戊○○先後自90年7 月底、8 月起向上訴人甲○○
      購買甲基安非他命，並於90年9 月29日為警查獲當日相約
      係為交易毒品一情，業經證人戊○○及黃朝源於原審隔離
      詰問時證述綦詳，其中證人戊○○於原審結證稱：我從90
      年7 月底、8 月開始向被告共買過約10次安非他命，有時
      候買1 千元、2 千、3 千元不一定，之前黃朝源有與我一
      起合資購買約5 次。90年9 月29日下午10時30分當時他約
      我在自立路與建國路口找他，我過去找他買毒品。當天跟
      被告買2 個半包、8 千元之安非他命，我上車向被告買安
      非他命時，錢拿給他，他算錢之後，左手從駕駛座的車門
      邊下方邊拿安非他命給我。當天是跟黃朝源合買安非他命
      ，由黃朝源開高速公路的拖吊車載我去。我要過去與被告
      買毒品時，黃朝源的車子停在被告車子前面，中間相隔2
      、3 台車子。我上車坐在被告車上駕駛座的副座拿錢給被
      告，被告算一算之後，拿2 半包安非他命給我等語（見原
      審卷(二)第73頁至第78頁），核與證人黃朝源於原審審理時
      證稱：90年9 月29日被警察查獲當天我與戊○○一起出錢
      購買安非他命，那個時候我們身上都沒有毒品可以用才會
      去買，是我開貨車載他去的。我與戊○○一起出錢買安非
      他命好幾次，詳細數字不清楚。每次出價不一定，我們出
      資買安非他命後以眼睛目視大概一人分一半等語（見原審
      卷(一)第285 頁至第286 頁）相符。而販賣第二級毒品甲基
      安非他命係最輕本刑為無期徒刑或7 年上有期徒刑之重罪
      ，證人戊○○、黃朝源與上訴人甲○○並無何怨隙，若非
      確有向上訴人購買安非他命之事實，豈會憑空捏造向上訴
      人甲○○購買安非他命之次數、聯絡方式及交易時間、地
      點、金額等情節，是足認證人戊○○、黃朝源前開證述應
      非子虛，上訴人甲○○確有於上開時間、地點販賣甲基安
      非他命予人戊○○、黃朝源之事實。
（八）又就90年9 月29日為警查獲當日，證人戊○○就其與證人
      黃朝源相約與上訴人甲○○見面至上訴人甲○○及證人戊○○為警查獲之過程，經原審隔離訊問後，除證人黃朝源
      所駕駛之車輛為貨車或是拖吊車此點2 者不符外，其餘所
      述皆屬一致。又按證人之陳述有部分前後不符，或相互間
      有所歧異時，究竟何者為可採，法院仍得本其自由心證予
      以斟酌，非謂一有不符或矛盾，即應認其全部均為不可採
      信；茍其基本事實之陳述與真實性無礙時，非不得予以採
      信（最高法院74年台上字第1599號判例意旨參照）。原審
      傳訊證人戊○○及黃朝源時，相距案發時間已隔4 年之久
      ，然證人之記憶難免因時間經過而模糊，是其僅記得當日
      交易毒品交易之經過及所搭乘之車輛為車體較高之車種，
      而對車子究竟為拖吊車或大貨車此等細節有所淡忘，致為
      相異之證述，尚與常情不違，即不得認其證詞全不可採。
      依此而論，戊○○與黃朝源確係為與上訴人甲○○交易甲
      基安非他命方到達上開查獲地點，並向上訴人購買8 千元
      之甲基安非他命無訛。參以卷附證人戊○○所使用之行動
      電話與上訴人甲○○所使用之0000000000號行動電話間，
      於90年9 月29日21時26分至21時58分之間，有多達5 通之
      通話情形，且每通電話之對話時間，均在2 秒至18秒的短
      暫時間內，復有通聯紀錄1 份存卷可查，顯見當時戊○○
      在等候上訴人之情形下，急切欲獲知交易毒品地點之事實
      。何況當日為警查獲之物品中尚有空夾鏈袋74個及彈簧秤
      1 台，上訴人甲○○固有施用甲基安非他命，此有高雄市
      政府衛生局煙毒尿液檢驗成績書及姓名代號對照表各1 份
      在卷可稽，然查獲之甲基安非他命如僅係供自己施用，何
      以要以空夾鏈袋及彈簧秤分裝，已有違常情，足見上開查
      獲之空夾鏈袋及彈簧秤，係供販賣毒品時分裝秤重所用。
      故由上開各情節及證人戊○○、黃朝源前開證詞判斷，證
      人戊○○、黃朝源除前已多次向被告購買甲基安非他命外
      ，確有於90年9 月29日在高雄市○○路與建國路口向上訴
      人甲○○購買毒品之事實，應堪採信。
（九）上訴人甲○○雖辯稱：戊○○所言不實，此自戊○○講「
      被告表示我與一位女子拿去販賣給他，所以我被陷害的感
      覺」，所以他基於報復才指證我云云。惟查：戊○○所涉
      意圖販賣而持有第一、第二級毒品罪，經本院判決無罪已
      於93年2 月20日確定，此有本院92年度上訴字第2143號判
      決附卷可憑，已如前述。證人戊○○雖於該案中均堅詞辯
      稱其被查獲當日是去向上訴人甲○○買毒品，然而戊○○
      於原審審理時縱使翻異前詞改稱上訴人甲○○並無販賣毒
      品之犯行（本院本審審理時稱有向上訴人甲○○買8 千元
      毒品），亦因其自身案件判決已具有確定力而無法動搖原
      判決結果。倘若戊○○於其所涉意圖販賣而持有第一、第
      二級毒品罪之案件中，為求無罪判決而誣指上訴人甲○○
      販賣第二級毒品，猶可理解，如今於原審及本院本審作證
      時，並無顧慮因為作不利於上訴人甲○○之證詞，恐涉及
      自己責任之虞，是證人戊○○應無再為對於上訴人不利證
      詞之必要，然而證人戊○○卻於原審審理時仍迭次堅稱上
      訴人甲○○確有販賣第二級毒品之犯行，是其證詞已具有
      相當之可信性，證人戊○○自無設詞誣指上訴人甲○○之
      可能，是證人戊○○於原審之證詞，自屬可信。是上訴人
      甲○○自90年7 月底、8 月起確有連續販賣第二級毒品甲
      基安非他命10次予戊○○、黃朝源，且為警查獲當日，上
      訴人甲○○正與戊○○在車內交易毒品之事實，均堪以認
      定。
（十）上訴人甲○○雖辯稱並無意圖販賣而持有第一級毒品海洛
      因云云。惟查上開第一級毒品海洛因應屬上訴人甲○○所
      有，業經本院認定如前述，且上訴人甲○○被查獲時，海
      洛因數量多達263.42公克（驗餘淨重），市價約在1 百萬
      元至2 百萬元之譜，不僅數量甚多，且價格甚鉅，上訴人
      甲○○何以有能力囤積大量之海洛因，使自身之款項無從
      週轉之理。況且毒品價格高昂，購買者錙銖必較，衡諸毒
      品經分裝後必有微量毒品將殘餘包裝內，分裝越多，勢必
      損耗越多，若經過度分裝，無異將喪失減損毒品之實際份
      量，然查獲之毒品於查獲時即已分裝完成24小包，且同時
      並查獲彈簧秤1 台，足認上訴人甲○○有以其所有之彈簧
      秤分裝成24小包毒品甚明。因扣案毒品海洛因遭查獲時已
      經分裝為24小包，每包重量可達10公克之多，顯非為供己
      施用或為攜帶方便而分裝，上訴人甲○○顯係基於販賣毒
      品之意圖而分裝。
（十一）況90年9 月29日證人戊○○進入上訴人甲○○車內購買
        毒品前，有一女子從上訴人甲○○車內下車，業經證人
        戊○○與黃朝源於原審審理時證述明確（見原審卷(一)第
        285 頁、卷(二)第78頁）。而上訴人甲○○遭警查獲時已
        將毒品加以分裝為24包，毒品不但價值不菲，且為違禁
        物，竟不顧遺失或遭警方查緝之風險，復同時帶同電子
        磅秤及夾鏈袋，在人車往來繁雜之地點停留，復有其他
        人出入上訴人甲○○車內，已與常情有違，已足堪認定
        上訴人甲○○攜帶大量毒品，其目的擬伺機販賣，應可
        認定，事證明確，上訴人甲○○所辯，顯係卸責之詞，
        不足採信，其意圖販賣而持有第一級毒品海洛因犯行，
        亦堪認定。
（十二）上訴人甲○○行賄之事實，業據證人即警員乙○○於原
        審時證稱：因為我們查到被告沒有駕照，有多項毒品前
        科，我就跟被告表示因為我們查獲你有多項毒品前科，
        我們現在要檢查你的車內，是否同意？車上是否有貴重
        物品？當時他有離開駕駛座，要請他拿貴重物品時，他
        又回駕駛座；被告說他車上有金手鍊、現金等；我請他
        將該物品拿下來，我又看到後座有3 、4 包東西，我詢
        問被告，被告拿1 包給我，我問他是什麼東西，被告說
        是現金，跟我說他沒有駕照，有急事，這給我們，要我
        們不要再查了。當時我表示不行，請他下車，他也沒有
        說什麼就踩油門急速離開等語（見原審卷(一)第230 頁）
        。證人丁○○於原審審理時亦證稱：我最後聽到的是證
        人乙○○叫被告下車，被告就開車跑掉了；當時我站在
        車子左前方，被告車子一開就衝出來，我就直接跳開，
        可以說直接從我面前切入車道，我就趕快閃開；車子速
        度很快，到車上證人乙○○交給我1 包錢、被告的身分
        證及行車執照；追緝被告的時候，乙○○跟我說那包錢
        是被告要給我們的，要我們不要查他的車上東西，但是
        我們根本來不及查，被告就跑了等語（見原審卷(一)第
        237 頁）明確。衡情上訴人甲○○在國道上違規停車及
        無照駕駛，縱使違反道路交通管理處罰條例，亦僅涉及
        行政罰，並無刑責相繩，上訴人甲○○縱使欲逃離現場
        ，豈有可能如被告所言只因一時迷糊，才誤將鉅額現金
        50萬元交付警員盤查時趁隙逃逸，此等行徑未免因小失
        大，豈不將50萬元當作小錢，殊難想像。況警員當時是
        要逐一檢查上訴人車內放置之物品，上訴人甲○○必因
        畏懼繼續檢查會被發現車內有其他違法物品如毒品，始
        將錢拿出來。觀諸上訴人甲○○逃離現場時，速度極快
        ，大有為離去現場不顧他人生命安危之意，然違規駕車
        停於國道路肩，或無照駕駛均可經由駕籍資料查明，如
        欲處罰其所違反道路交通規則，上訴人甲○○縱使逃離
        現場，仍可循線查獲，上訴人甲○○應不致於認為只要
        離去現場即可脫免處罰，而上訴人甲○○何以僅因交通
        違規事項，遇警員盤查即如此驚慌並匆忙逃離現場，顯
        見其欲逃離之原因非僅如此單純所稱因未帶駕照害怕被
        罰1 萬2 千元，而係因上訴人甲○○為警查出有毒品前
        科，為避免警員盤查而查獲車上有其他違禁品如毒品，
        因而以行賄之意思，將該包東西交給警員乙○○檢查時
        ，並向乙○○說「錢給你，不要再查了」等語，較合乎
        實情，是證人乙○○、丁○○之證述，應屬可信。又本
        院審理時經勘驗證人即警員乙○○偵訊光碟時陳稱：「
        他說裡面有50萬」「（問：你問他是什麼？他說是50萬
        ，是不是？再來呢？）答：再來他說這、、這要、、要
        給我們，啊我們那時候當場就拒絕」「再來那時候我就
        請他下車，那時候他就是猛加油門」「請他下車，他沒
        有下車就猛踩油門」「那時候我還有伸手去，要從他肩
        膀這邊，要拔他下車，但因安全考量，後來放手」「（
        問：那就開走了是不是？）答：是」等語；又勘驗警員
        丁○○偵訊光碟時陳稱：「置物箱那邊拿出一疊千元大
        鈔」「那時候看見我們同是在跟他盤查的時候，他就從
        後座那邊拿出一袋的東西要給我們那個同事」「（問：
        那怎麼樣？）答：要拿給我們這個」「（問：拿給乙○○是不是？）答：對」「我同事跟他拒絕以後大聲喊說
        下車，那個時候他就猛踩油門就要走了」等語（見96年
        9 月18日本院勘驗筆錄）；又本院本審審理時證人即警
        員乙○○、丁○○仍為相同之陳述（見96年8 月13日本
        院審判筆錄），又證人即警員乙○○本院本審審理時陳
        稱：「（問：他有無叫你不要再查？）答：有」等語（
        見96年8 月13日本院審判筆錄，即本院卷第164 頁），
        是上訴人甲○○顯有於警員要求檢查車內時，拿錢要向
        警行賄，要求警員不要查，並於遭警拒絕後，迅速猛踩
        油門逃逸，上訴人甲○○有對於依據法令從事公務之人
        員，關於違背職務之行為交付賄賂之行為，至為明確，
        此外復有上訴人甲○○之身分證及行賄所用之現金50萬
        元扣案足資佐證，益證上訴人甲○○確有交付賄賂要求
        警不要再查並迅速駕車逃離之事實。
      綜上所述，因上訴人甲○○上開販毒所駕駛之小客車，其
      車門不高，開啟右前座車門不能開至直角，上訴人甲○○
      傾斜身體較低用右手要丟物受限於車內空間及車門開啟弧
      度、高度之限制，且車體外側停有一排機車，是以上訴人
      甲○○不能平行、與車體呈直角方向往外丟物（會碰到車
      門或門外停放之機車，見警卷第32頁現場圖），而必需順
      著車門開啟之弧度及方向往車體之右後側方向丟去，該毒
      品手提包掉落地點在右後車輪旁，正符合上訴人甲○○在
      駕駛座傾斜身體位置較低、伸右手、緣車門開啟弧度往後
      外側丟物之方向；而證人戊○○打開右側車門往車後跑，
      其應隨手往左邊方向丟，該手握之手提包因重量夠，也可
      以丟的遠，應不可能只丟在自己逃跑的步道上（車體外右
      側空間是戊○○往車後跑的步道，戊○○也稱若伊所丟會
      順手往左邊機車外方向丟去，不會在隨即在車後攔截之警
      察面前丟，並且不會只丟在自己腳前所在的步道上），是
      該手提包之鉅量毒品，應是上訴人甲○○在駕駛座傾斜身
      體、伸出右手、緣車門開啟弧度方向往車後外丟物所致，
      而非戊○○所丟，此應可認定；又本院本審審理時證人戊○○仍陳稱以8 千元向上訴人甲○○購2 小包安非他命，
      又上訴人甲○○有10次販賣第二級毒品之行為，亦經證人
      戊○○、黃朝源於原審審理時證述在卷，足證上訴人甲○○確有販賣安非他命及意圖販賣而持有大量海洛因之行為
      ；又上訴人甲○○亦有於警員要求檢查車內時，拿錢要向
      警行賄，要求警員不要再查，並於遭警拒絕後，迅速猛踩
      油門駕車逃逸之行為，已據警員乙○○、丁○○於偵查及
      本院審理中陳明，事證明確，上訴人甲○○所辯係卸責之
      詞，不足採信，其犯行已堪認定。
二、按海洛因及甲基安非他命係第一、二級毒品，毒品危害防制
    條例第2 條第2 項第1 款、第2 款定有明文，核上訴人甲○○所為，係犯同條例第4 條第2 項之販賣第二級毒品罪、第
    5 條第1 項之意圖販賣第一級毒品罪。上訴人甲○○持有第
    二級毒品之低度行為，為販賣之高度行為所吸收，不另論罪
    。公訴人起訴書以毒品危害防制條例第5 條第2 項之意圖販
    賣而持有第二級毒品罪起訴，尚有未洽，惟其基本事實既屬
    同一，本院自得予以審理，此部分並變更起訴法條。又上訴
    人甲○○為免檢查向警行賄，此部分係犯91年2 月8 日修正
    生效之貪污治罪條例第11條第3 項、第1 項之非依據法令從
    事公務之人員，亦非受公務機關委託承辦公務之人，對於依
    據法令從事公務之人員，關於違背職務之行為，交付賄賂罪
    。又上訴人甲○○為本案行賄行為後，貪污治罪條例第11條
    於92年2 月6 日經總統公布修正並於同年月8 日施行，其於
    犯罪後法律已有變更，比較新舊法，除原條文第11條第2 項
    之規定，更動為同條第3 項規定外，原第11條第1 項規定之
    刑度並未變更，新法並無不利於被告之情形，依刑法第2 條
    第1 項前段之規定，應適用92年2 月8 日修正生效之貪污治
    罪條例第11條論處。又上訴人甲○○行為後，94年1 月7 日
    立法院修正三讀通過之刑法，經總統於94年2 月2 日公布，
    自95年7 月1 日施行，修正後之刑法刪除第56條關於連續犯
    之規定。而連續犯之刪除雖非犯罪構成要件之變更，但顯已
    影響行為人刑罰之法律效果，自屬法律有變更，依新法第2
    條第1項 規定，比較新、舊法結果，仍應適用較有利於上訴
    人甲○○之行為時法律即舊法論以連續犯（最高法院95年第
    8 次刑事庭會議決議參照）。上訴人甲○○先後11次販賣甲
    基安非他命之犯行，時間緊接，犯罪構成要件相同，顯係基
    於概括犯意反覆為之，為連續犯，應論以販賣第二級毒品一
    罪，除法定刑無期徒刑部分依法不得加重外，法定刑有期徒
    刑部分並加重其刑。本件起訴書於起訴事實雖僅記載上訴人
    甲○○於90年9 月29日被查獲之事實，然檢察官就犯罪事實
    一部起訴者，其效力及於全部，上訴人甲○○其餘10次販賣
    第二級毒品之犯行，業經證人戊○○、黃朝源於原審審理時
    證述在卷，與前揭業經起訴有罪部分，時間緊接且犯罪構成
    要件相同，顯係基於概括犯意而為之，有連續犯裁判上一罪
    關係，本院自得併予審理。又按上訴人甲○○行為後，毒品
    危害防制條例業經修正，並經總統於92年7 月9 日公布，定
    於公布後6 個月即93年1 月9 日施行，關於意圖販賣而持有
    第一級毒品及販賣第二級毒品部分，其罪刑雖未經修正，但
    依刑法第2 條第1 項之規定，仍應適用裁判時之法律即修正
    後之毒品危害防制條例處斷。上訴人甲○○所犯上開意圖販
    賣第一級毒品罪、販賣第二級毒品罪及行賄，犯意各別，行
    為互異，犯罪構成要件亦不相同，應予分論併罰。上訴人甲○○前於87年間，因違反麻醉藥品管理條例案件，經原審法
    院以87 年 度易字第2434號判處有期徒刑6 月確定，於88年
    7 月8 日執行完畢出監，有臺灣高等法院被告前案紀錄表在
    卷可稽，於5 年以內確係故意再犯本件有期徒刑之3 罪，不
    論依修正前之刑法第47條，或修正後之刑法第47條第1 項之
    規定，均構成累犯，對上訴人而言並無有利或不利之情形，
    然因綜合比較新舊法結果，適用最有利於上訴人甲○○之法
    律，本案既然適用修正前刑法第56條連續犯之規定，為免造
    成法律割裂適用之結果，故均仍應依修正前刑法第47條累犯
    規定，至於上訴人甲○○所犯意圖販賣而持有第一級毒品罪
    、販賣第二級毒品罪之法定本刑為死刑或無期徒刑部分，依
    法不得加重，僅就其法定刑為有期徒刑部分加重，且本件有
    2 以上刑之加重事由，遞加重之。
三、原判決就上訴人甲○○被訴意圖販賣而持有第一級毒品、販
    賣第二級毒品及行賄，以其罪證明確而予論科，固非無見：
    惟查：（一）上訴人甲○○所犯意圖販賣而持有第一級毒品
    部分，原審判處有期徒刑10年6 月，褫奪公權8 年，所犯連
    續販賣第二級毒品部分，原審判處有期徒刑8 年，褫奪公權
    5 年，然原審卻以上訴人甲○○所犯意圖販賣第一級毒品、
    販賣第二級毒品部分，認其性質有褫奪公權之必要，同時依
    刑法第37條第1 項規定分別宣告褫奪公權期間（應引刑法第
    37條 第2 項之條文），尚有未洽。
    （二）原審認上訴人甲○○所犯數罪，應予分論併罰，然卻
    未於據上論結欄引用刑法第51條第5 款、第8 款、第9 款，
    亦有未洽。（三）刑法關於連續犯、累犯、褫奪公權、定執
    行刑之規定，均已於94年1 月7 日立法院修正三讀通過之刑
    法，經總統於94年2 月2 日公布，自95年7 月1 日施行，原
    審未及比較適用，仍有未當。（四）上訴人所犯行賄之罪，
    在中華民國96年4 月24日以前，其罪刑合於減刑條件，此部
    分原審未及依中華民國96年罪犯減刑條例規定予以減刑，亦
    有未洽。上訴人甲○○上訴意旨否認犯罪指摘原判決該部分
    不當，雖無理由，惟原判決關於該部分既有上開可議之處，
    自應將原判決此部分暨定執行刑部分均予以撤銷改判。審酌
    上訴人甲○○貪圖不法利益，意圖販賣而持有第一級毒品及
    販賣第一、二級毒品，且查獲之毒品數量甚鉅，犯行惡劣，
    對社會治安及國民身心健康影響至鉅，又其向警行賄請求免
    查而交付之賄賂為50萬元並隨即駕車逃跑，及其犯後毫無悔
    意態度不佳等一切情狀，分別量處如主文第2 項所示之刑，
    且所犯意圖販賣第一級毒品、販賣第二級毒品及行賄部分，
    認其性質有褫奪公權之必要，同時依刑法第37條第2 項規定
    ，分別宣告褫奪公權期間，並定其應執行之刑，並就其褫奪
    公權最長期間執行。又上訴人甲○○行為後，刑法關於褫奪
    公權、定執行刑之規定，均已於94年1 月7 日立法院修正三
    讀通過之刑法，經總統於94年2 月2 日公布，自95年7 月1
    日施行，然刑法第51條第5 款定執行刑部分，因本案既然適
    用修正前刑法第56條連續犯之規定，為免造成法律割裂適用
    之結果，故仍應依修正前刑法第51條第5 款規定；而刑法第
    37條有關褫奪公權之規定，雖有修正，但其為從刑，附屬於
    主刑，本件主刑部分既適用修正前之刑法，故褫奪公權部分
    仍應適用修正前之刑法第37條之規定，併此敘明。又扣案犯
    罪事實一之第一級毒品海洛因24包（合計淨重263.42公克、
    包裝重11.65 公克）、第二級毒品甲基安非他命11包（其中
    10包驗餘總重48.7公克、另1 包驗後毛重1.7 公克）分別為
    查獲之毒品，且各係上訴人甲○○供意圖販賣及販賣而持有
    者，該第一、二級毒品應分別於其意圖販賣而持有第一級毒
    品罪、販賣第二級毒品罪之主刑項下，各依毒品危害防制條
    例第18 條 第1 項前段規定，宣告沒收銷燬之。另扣案之彈
    簧秤1 台、空夾鏈袋74個，顯為上訴人甲○○所有，且係其
    意圖販賣而持有第一級毒品與販賣第二級毒品2 罪中供為分
    裝、秤重持有毒品，備供販賣所用，應認係上訴人甲○○所
    有，並依毒品危害防制條例第19條第1 項規定於該2 罪項下
    宣告沒收。至上訴人甲○○除本案被查獲之外，尚販賣第二
    級毒品10次予戊○○，惟戊○○不能清楚記憶其向上訴人甲○○購毒之數量、金額，供稱每次所得為1 千元至3 千元不
    等，此部分自應以「罪疑惟輕」之原則，從有利上訴人甲○○之認定「販賣10次，每次1 千元」，計1 萬元，再加計其
    此次被查獲戊○○時所交付之8 千元，共計1 萬8 千元，應
    依毒品危害防制條例第19條第1 項規定宣告沒收，其中1 萬
    元如全部或一部不能沒收，應以其財產抵償之。又扣案附表
    五之現金50萬元，為上訴人甲○○所有供向警行賄犯罪所用
    之物，應依刑法第38條第1 項第2 款宣告沒收。其餘扣案物
    品，因與本案無犯罪關連，均不予宣告沒收或沒收銷燬，附
    此敘明。
四、另本件併案意旨書（93年度偵緝字第2056號，雖認上訴人甲○○與戊○○共同意圖販賣而持有第一級毒品及第二級毒品
    之事實，於90年9 月29日22時30分許，為警查獲並扣得海洛
    因24包、安非他命11包、空夾鏈袋74個、吸食器1 個、彈簧
    秤1 台等物，惟上開併案犯罪事實與起訴犯罪事實(一)相同，
    本院已併予審酌，附此敘明。
五、原判決關於上訴人甲○○另犯販賣第一級毒品未遂（原審判
    決8 年6 月褫奪公權5 年）及脫逃罪（原審判4 月）部分，
    因上訴人甲○○於本院前審撤回上訴，及上訴人甲○○另被
    訴意圖販賣而持有第二級毒品及未經許可持有子彈，原判諭
    知無罪部分，因檢察官未上訴而均告確定，故不再論列，附
    此敘明。
據上論斷，應依刑事訴訟法第369 條第1 項前段、第364 條、第
229 條第1 項前段、第300 條，毒品危害防制條例第5 條第1項
、第4 條第2 項、第18條第1 項前段、第19條第1 項，貪污治罪
條例第11條第3 項、第1 項、第17條，刑法第11條前段、第2條
第1 項、修正前刑法第56條、第47條、第37條第2 項、第38 條
第1 項第2 款、第51條第5 款、第8 款、第9 款，中華民國96
年罪犯減刑條例第2 條第1 項第3 款、第7 條第1 項、第2 項、
第10條第1 項，判決如主文。
本案經檢察官許月雲到庭執行職務。
中　　華　　民　　國　　96　　年　　11　　月　　5　　日
                　　　刑事第六庭  審判長法  官  王憲義
                             　　    　 法  官  邱永貴
                             　    　　 法  官  張盛喜
以上正本證明與原本無異。
如不服本判決應於收受本判決後10日內向本院提出上訴書狀，其
未敘述上訴理由者，並得於提起上訴後10日內向本院補提理由書
狀（均須按他造當事人之人數附繕本）「切勿逕送上級法院」。
中　　華　　民　　國　　96　　年　　11　　月　　5　　日
                         　　　         書記官  林明威
附錄本件判決論罪科刑法條：
毒品危害防制條例第5條第1項
  意圖販賣而持有第一級毒品者，處無期徒刑或10年以上有期徒
  刑，得併科新臺幣7百萬元以下罰金。
毒品危害防制條例第4條第2項
  製造、運輸、販賣第二級毒品者，處無期徒刑或 7 年以上有
  期徒刑，得併科新臺幣 7 百萬元以下罰金。
貪污治罪條例第11條第3 項、第1 項
附表
┌──┬─────┬──────┬──────────┐
│編號│名稱      │數量        │重量                │
├──┼─────┼──────┼──────────┤
│1   │海洛因    │24包        │合計淨重263.42公克、│
│    │          │            │包裝重11.65 公克    │
├──┼─────┼──────┼──────────┤
│2   │甲基安非他│11包        │其中10包驗餘總重48.7│
│    │命        │            │公克、另1 包驗後毛重│
│    │          │            │1.7 公克            │
├──┼─────┼──────┼──────────┤
│3   │犯罪所得之│新臺幣18,000│                    │
│    │物        │元          │                    │
├──┼─────┼──────┼──────────┤
│4   │犯罪所用之│彈簧秤1 台  │                    │
│    │物        │空夾鏈袋74個│                    │
├──┼─────┼──────┼──────────┤
│5   │犯罪所用  │新臺幣      │                    │
│    │之物      │500,000 元  │                    │
└──┴─────┴──────┴──────────┘
